臺灣臺北地方法院民事裁定
111年度抗字第389號

抗  告  人  林勝賢



相  對  人  常在投資顧問有限公司


法定代理人  劉育涵

上列當事人間聲請本票准許強制執行事件，抗告人對於民國一一
一年七月十一日本院一一一年度司票字第九一四三號民事裁定提
起抗告，本院裁定如下： 
    主    文
抗告駁回。
抗告程序費用新臺幣壹仟元由抗告人負擔。
    理    由
一、按執票人向本票發票人行使追索權時，得聲請法院裁定後強
    制執行，票據法第一百二十三條定有明文。本票執票人依票
    據法第一百二十三條規定聲請法院裁定許可對發票人強制執
    行，係屬非訟事件，法院就本票形式上之要件是否具備予審
    查為已足，此項聲請之裁定，及抗告法院之裁定，僅依非訟
    事件程序以審查強制執行許可與否，並無確定實體上法律關
    係存否之效力，最高法院五十六年台抗字第七一四號、五十
    七年台抗字第七六號著有裁判闡釋甚明。次按本票應記載左
    列事項，由發票人簽名：㈠表明其為本票之文字；㈡一定之金
    額；㈢受款人之姓名或商號；㈣無條件擔任支付；㈤發票地；㈥
    發票年、月、日；㈦付款地；㈧到期日；未載到期日者，視為
    見票即付；未載受款人者，以執票人為受款人；未載發票地
    者，以發票人之營業所、住所或居所所在地為發票地；第二
    章第一節第二十八條關於發票人之規定，第二章第七節關於
    付款之規定，第二章第九節關於追索權之規定，除第八十七
    條第一項、第八十八條及第一百零一條外，均於本票準用之
    ；執票人應於到期日或其後二日內，為付款之提示；匯票上
    雖有免除作成拒絕證書之記載，執票人仍應於所定期限內為
    承兌或付款之提示，但對於執票人主張未為提示者，應負舉
    證之責；執票人向匯票債務人行使追索權時，得要求左列金
    額：㈠被拒絕承兌或付款之匯票金額，如有約定利息者，其
    利息，票據法第一百二十條第一至四項、第一百二十四條、
    第六十九條第一項、第九十五條、第九十七條第一項第一款
    定有明文。
二、本件相對人聲請意旨略以：聲請人持有由抗告人簽發、發票
    日為民國一一一年四月二十五日、面額新臺幣（下同）十萬
    八千元、票據利息約定按年息百分之十五‧九六計算、免除
    作成拒絕證書之本票一紙（下稱本件本票），詎經其於一一
    一年六月二十六日提示竟未獲付款，爰依票據法第一百二十
    三條之規定，聲請裁定就票載金額其中七萬三千一百九十七
    元及自一一一年六月二十七日起至清償日止，按週年利率百
    分之十五‧九六計算之利息，許可強制執行，並提出本票一
    紙為證。
三、抗告意旨略以：抗告人與相對人公司及其法定代理人劉育涵
    均不認識，且債權金額不正確、與事實不符，應由債權轉讓
    人親自處理，爰請求廢棄原裁定等語。
四、經查：相對人所提本件本票正面上方標示「本票」字樣，內
    載「憑票准於中華民國＿＿＿年＿＿月＿＿日無條件支付＿＿＿或其指
    定人＿＿＿新臺幣壹拾萬捌仟元整」、「此票免除作成拒絕證
    書」、「本票利率約定按年息百分之十五點九六計算，延遲
    利息之計算亦同」、「付款地：台北市○○區○○路○○○號３４樓
    」、「發票人：林勝賢（簽名及印文）、身分證號及居住地
    址」、「中華民國１１１年４月２５日」（見司票卷第十一頁）；
    是本件本票以肉眼觀察其形式，已有表明其為本票之文字、
    一定之金額、無條件擔任支付、發票人、發票日、付款地，
    雖未載受款人、發票地、到期日，惟未載受款人者，以執票
    人為受款人，未載發票地者，以發票人之營業所、住所或居
    所所在地為發票地，未載到期日者，視為見票即付，票據法
    第一百二十條第二項至第四項規定甚明，不影響本件本票形
    式觀察已具備本票應記載事項，相對人並業在聲請狀中載明
    其於一一一年六月二十六日提示本件本票未獲付款，本院司
    法事務官依首揭裁判所載形式上審查後以一一一年度司票字
    第九一四三號裁定（下稱原裁定），准許相對人據以對抗告
    人就票載金額其中七萬三千一百九十七元及自提示日翌日即
    一一一年六月二十七日起至清償日止，按週年利率百分之十
    五‧九六計算之利息強制執行，於法自無不合。至抗告人辯
    稱其與相對人公司及法定代理人劉育涵不認識，且債權金額
    不正確、與事實不符云云，為實體法上之爭執，揆諸前開裁
    判、說明，應由抗告人另行提起確認票據債權不存在、債務
    人異議之訴或依其他程序以資解決，非本件非訟程序所得加
    以審究，抗告人執此指摘原裁定不當、求予廢棄，難認有據
    。
五、綜上，本件本票形式觀察已具備本票應記載事項，從而，相
    對人聲請准許就本件本票票面金額其中七萬三千一百九十七
    元及自一一一年六月二十七日起至清償日止，按週年利率百
    分之十五‧九六計算之利息，對抗告人強制執行，洵屬有據
    、應予准許。原裁定尚無不合，抗告人指原裁定不當、求予
    廢棄，難認有據，不應准許，爰予駁回。
據上論結，本件抗告為無理由，依非訟事件法第二十一條第二項
、第二十四條第一項、第四十六條、民事訴訟法第四百九十五條
之一第一項、第四百四十九條第一項、第九十五條、第七十八條
，裁定如主文。
中　　華　　民　　國　　111 　年　　11　　月　　29　　日

            民事第四庭審判長法  官  溫祖明
　
                            法  官  李家慧
　
                            法  官  洪文慧
以上正本係照原本作成。
本裁定不得抗告。　　　　　　　　　　　　　
中　　華　　民　　國　　111 　年　　11　　月　　29　　日
                           書記官   江柏翰